【裁判字號】    99,上訴,1341
【裁判日期】    990730
【裁判案由】    毒品危害防制條例等
【裁判全文】
臺灣高等法院刑事判決                99年度上訴字第1341號
上  訴  人
即  被  告  乙○○
選任辯護人  郭令立律師
            陳明暉律師
上列上訴人因毒品危害防制條例等案件，不服臺灣桃園地方法院
99年度訴字第2號，中華民國99年3月2日第一審判決（起訴案號
：臺灣桃園地方法院檢察署98年度偵字第24974號），提起上訴
，本院判決如下：
    主  文
原判決關於共同運輸第三級毒品部分暨定執行刑部分均撤銷。
乙○○共同運輸第三級毒品，處有期徒刑貳年肆月，扣案如附表
編號一至編號五所示之物沒收之。
    事  實
一、乙○○明知愷他命（Ketamine，俗稱Ｋ他命）為毒品危害防
    制條例所規定之第三級毒品，不得製造、運輸、販賣或轉讓
    ，並經行政院公告為甲類第四項之管制進出口物品，而屬懲
    治走私條例所規定未經許可不得私運來臺之管制進出口物品
    ，於民國98年10月23日前某時，受丙○○（原從母姓為陳子
    峰，後改從父姓為丙○○，其涉犯違反毒品危害防制條例罪
    嫌由台灣桃園地方法院檢察署檢察官99年度偵字第1309號偵
    辦中；原起訴書將丙○○誤載為子峰，應予以更正）委託
    ，代丙○○收受自大陸廣東省珠海地區經澳門運輸入境之貨
    物，乃由乙○○提供其彰化縣大城鄉上山村仔巷13號之住
    處地址予丙○○，丙○○旋於98年10月23日，發送簡訊傳送
    內容為「張佳琳、Ｚ000000000、0000000000」予乙○○告以
    該批貨物託運資料，乙○○察覺有異，詢丙○○何以該批貨
    物不以真名而以「張佳琳」為收件人，丙○○乃告知該批貨
    物為愷他命，前揭不實資料係為逃避查緝等語，詎乙○○明
    知及此，仍與丙○○共同基於運輸第三級毒品與私運管制物
    品進口，以及偽造後行使偽造私文書之犯意聯絡（行使偽造
    私文書部分業經原審判處有期徒刑4月確定），約定仍由丙○○自大陸廣東省珠海地區將愷他命夾藏於快遞貨物中經澳
    門運輸入境臺灣地區，由乙○○在臺灣地區收受該批夾藏愷
    他命之貨物，事成乙○○可取得新臺幣（下同）1至2萬元之
    報酬。謀議既定，乙○○於同年11月3日，以其所有如附表
    編號五所示之0000000000號行動電話傳送簡訊內容為「你下
    午要來找我嗎～那我就在家等你了」至丙○○所持用之如附
    表編號七所示之00000000000號行動電話，告以丙○○，如
    子峰確已將該批夾藏愷他命之貨物寄出，將在家中等待以收
    取貨物；丙○○遂與乙○○約定於翌（4）日下午，在臺中
    市○○○路與建國北路地下道路旁見面，丙○○交付如附表
    編號六所示之0000000000號行動電話予乙○○，告知乙○○
    貨運公司將聯絡該行動電話門號持用人。期間如附表一所示
    之愷他命於不詳時間在大陸珠海地區包裝封入如附表編號二
    所示之塑膠袋，塑膠袋連同愷他命復包裝入如附表編號三所
    示之面膜包裝袋，分裝兩箱至如附表編號四所示之紙箱，並
    以「化妝品配件」之名義、以「張佳琳」為收件人、以「彰
    化縣大城鄉上山村部仔巷13號」為收件地，以「0000000000
    」為聯絡電話後，於98年11月3日，由不知情之澳門航空公
    司第NX-520號班機，經澳門運抵桃園國際機場永儲倉儲快遞
    進口貨物專區而進入國境，經內政部警政署航空警察局安全
    檢查隊人員以Ｘ光檢查儀注檢發覺有異，會同財政部臺北關
    稅局人員拆封檢查並扣得如附表編號一至四所示之愷他命、
    塑膠袋、面膜包裝袋以及紙箱，為初步鑑驗結果，確認其內
    夾藏愷他命，航空警察局人員為查緝毒品來源，遂喬裝成快
    遞公司人員，依派件單上所載收件地址前往送貨，惟因故無
    人具領，經以派件單所載之「0000000000」聯絡電話號碼聯
    繫，因該派送單所載之聯絡電話係將丙○○交予乙○○之如
    附表編號六所示之「0000000000」行動電話號碼誤載為「
    0000000000」致無人接聽，而無法遞送。嗣此事為丙○○所
    知悉，丙○○遂於同年月5日晚上6時許，持其使用如附表編
    號八所示之0000000000號行動電話聯絡乙○○，約乙○○在
    臺中市○○○路與建國北路地下道路旁見面，期間丙○○並
    持前揭如附表編號八所示之行動電話撥其所交付乙○○持用
    之如附表編號六所示之0000000000號行動電話，連絡相關事
    宜，並於屆時見面後即告知貨物無法投遞乙情，而交付「中
    通速遞詳情單」2紙予乙○○，指示乙○○直接前往址設臺
    中市○○區○○路四段499之1號之「華羿快遞公司（下稱華
    羿公司）」營業處領貨，領得即撥打行動電話回報，領得貨
    物仍送臺中市○○○路與建國北路地下道路。乙○○接受丙○○指示，即欲領取包裏，旋於同日晚上11時15分許，駕駛
    登記以其妻俞錦雲名義之車牌號碼7939─WG號自用小客車，
    至華羿公司營業處，到場後明知其並非「張佳琳」，仍於「
    鑫超峰速遞有限公司提單」收件人簽名欄上，偽簽收件人為
    「張佳林」簽名，而具領該包裹，正欲離去為警當場逮捕，
    並扣得如附表編號五至編號六所示之行動電話（含ＳＩＭ卡
    ）。嗣於偵審中乙○○自白犯罪並供出與其具有共同正犯關
    係之毒品由來之人的相關資料，因而查獲共犯丙○○。
二、案經內政部警政署航空警察局移送臺灣桃園地方法院檢察署
    檢察官偵查起訴。
    理  由
壹、證據能力：
一、按被告以外之人於審判外之言詞或書面陳述，除法律有規定
    者外，不得作為證據，刑事訴訟法第159條第1項定有明文，
    本條所謂「法律有規定者」，係指本法第159條之1至15 9條
    之5及第206條等規定（刑事訴訟法第159條修正理由參照）
    。次按鑑定之經過及其結果，應命鑑定人以言詞或書面報告
    ；法院或檢察官得囑託醫院、學校或其他相當之機關、團體
    為鑑定，或審查他人之鑑定，並準用前開規定，刑事訴訟法
    第206條第1項、第208條第1項前段亦有明文。又現行刑事訴
    訟法關於「鑑定」之規定，除選任自然人充當鑑定人外，另
    設有囑託機關鑑定制度。依同法第198條、第208條之規定，
    不論鑑定人或鑑定機關、團體，固均應由法院、審判長、受
    命法官或檢察官視具體個案之需要而為選任、囑託，並依第
    206條之規定，提出言詞或書面報告，始符合同法第159條第
    1項所定得作為證據之「法律有規定」之情形。否則所為之
    鑑定，仍屬傳聞證據。然於司法警察機關調查中之案件，為
    因應實務上，或因量大、或有急迫之現實需求，併例行性當
    然有鑑定之必要者，例如毒品之種類與成分、尿液之毒品反
    應，或者槍、彈有無殺傷力等鑑定，基於檢察一體原則，得
    由該管檢察長對於轄區內之案件，以事前概括選任鑑定人或
    囑託鑑定機關、團體之方式，俾便轄區內之司法警察官、司
    法警察對於調查中之此類案件，得即時送請先前已選任之鑑
    定人或囑託之鑑定機關、團體實施鑑定，以求時效（法務部
    92年9月1日法檢字第0920035083號函參照，刊載於法務部公
    報第312期）。此種由檢察機關概括選任鑑定人或概括囑託
    鑑定機關、團體，再轉知司法警察官、司法警察於調查犯罪
    時參考辦理之作為，法無明文禁止，係為因應現行刑事訴訟
    法增訂傳聞法則及其例外規定之實務運作而為。則經由司法
    警察官、司法警察依檢察官所概括選任之鑑定人或囑託鑑定
    機關、團體所為之鑑定結果，與檢察官選任或囑託為鑑定者
    ，性質上並無差異，同具有證據能力。本件扣案如附表編號
    一所示之物經航空警察局刑事警察隊送內政部警政署刑事警
    察局鑑定，經該局於98年12月3日出具之刑鑑字第098016129
    7號鑑定書，即係司法警察送請受概括選任之鑑定機關所出
    具之書面鑑定報告，參酌刑事訴訟法第159條與該條修正理
    由以及同法第206條之特別規定，併當事人與辯護人就此證
    據之證據能力均不爭執，應認係有證據能力。
二、再按被告以外之人於審判外之陳述，雖不符前四條之規定，
    而經當事人於審判程序同意作為證據，法院審酌該言詞陳述
    或書面陳述作成時之情況，認為適當者，亦得為證據，刑事
    訴訟法第159 條第1 項、第159 條之5 第1 項分別規定甚明
    。本件據以認定被告等犯罪事實之其餘證據方法，因當事人
    與辯護人於本院行準備程序時均表示對於證據能力無意見（
    見本院卷第30頁反面），且迄至言詞辯論終結前亦未再聲明
    異議，本院審酌該等言詞或書面陳述作成之情況，相關陳述
    人均未曾主張非出於任意性或不正取供，足信應無違法或不
    當情事，因認為適當，依刑事訴訟法第159條之5第1項之規
    定，該等言詞或書面陳述均有證據能力，合先敘明。
貳、實體部分
一、前揭犯罪事實，業據被告乙○○於警詢時、偵查中以及原審
    及本院審判中坦承不諱，復有前揭中通速遞詳情單、鑫超峰
    速遞有限公司提單、進口快遞貨物簡易申報單、航空警察局
    安全檢查隊Ｘ光檢查儀注檢貨物報告表、現場蒐證與行動電
    話翻拍照片附卷可稽（偵查卷第16頁至第18頁、第24頁至第
    31 頁、第33頁、第35頁至第41頁參照），並有扣案如附表
    編號一至編號六之毒品及行動電話可參，此外，扣案如附表
    編號一所示之物經送內政部警政署刑事警察局鑑定，認有第
    三級毒品愷他命成分，純度約百分之九十八乙情，此有該局
    98 年12月3日刑鑑字第0980161297號鑑定書在卷足證（偵查
    卷第64頁）。從而，依前揭被告以外之人供述、鑑定報告、
    書證、採證照片以及物證等件補強證據已足資擔保被告所為
    之任意性自白具有相當程度之真實性，而得確信被告前揭自
    白之犯罪事實確屬真實，是以，依刑事訴訟法第156條第1項
    及同條第2項規定，自得依被告前揭自白與各該補強證據認
    定被告確實有於前揭時地所為運輸第三級毒品與私運管制物
    品進口犯行。從而，本件事證明確，被告運輸第三級毒品與
    私運管制物品進口犯行均堪以認定，應依法論科。
二、新舊法比較：按行為後法律有變更者，適用行為時之法律。
    但行為後之法律有利於行為人者，適用最有利於行為人之法
    律，刑法第2 條第1 項定有明文。又比較時應就罪刑有關之
    共犯、未遂犯、想像競合犯、牽連犯、連續犯、結合犯，以
    及累犯加重、自首減輕暨其他法定加減（如身份加減）與加
    減例等一切規定，綜其全部罪刑之結果而為比較（最高法院
    95年第8 次刑事庭會議決議要旨參照）。查被告行為後，於
    98年5 月20日修正公布之毒品危害防制條例第4 條第3 項有
    關販賣第三級毒品之併科罰金、第17條有關減輕其刑等規定
    ，業於同年5月22日施行，茲新舊法比較如下：
  1.被告行為時之毒品危害防制條例第4 條第3 項規定：「製造
    、運輸、販賣第三級毒品者，處五年以上有期徒刑，得併科
    新臺幣五百萬元以下罰金」，修正後則規定：「製造、運輸
    、販賣第三級毒品者，處五年以上有期徒刑，得併科新臺幣
    七百萬元以下罰金」。可知運輸第三級毒品罪併科罰金部分
    由修正前之得併科5 百萬元以下罰金，提高為得併科7 百萬
    元以下罰金。
  2.被告行為時之毒品危害防制條例第17條規定：「犯第四條第
    一項至第四項、第五條第一項至第四項前段、第六條第一項
    至第四項、第七條第一項至第四項、第八條第一項至第四項
    、第十條或第十一條第一項、第二項之罪，供出毒品來源，
    因而破獲者，得減輕其刑」，修正後則規定：「犯第四條至
    第八條、第十條或第十一條之罪，供出毒品來源，因而查獲
    其他正犯或共犯者，減輕或免除其刑。犯第四條至第八條之
    罪於偵查及審判中均自白者，減輕其刑」。是以依照修正後
    新增之第17條第2 項，被告偵審中均自白，得以減輕法定刑
    最高度與最低度二分之一，修正前則無此減輕其刑規定之寬
    典。又修正前第17條係規定「供出毒品來源，因而破獲者，
    得減輕其刑」，修正後第17條第1項則規定「供出毒品來源
    ，因而查獲其他正犯或共犯者，減輕或免除其刑」，依修正
    後之規定，其減輕得減至三分之二。
  3.查被告犯毒品危害防制條例第4條第3項之運輸第三級毒品罪
    ，於偵查及原審及本院審理中均自白犯罪，並供出毒品來源
    而查獲共犯，經比較新舊法結果，以新法第17條規定，對被
    告有利，是綜合適用修正前後之罪刑及相關規定予以比較，
    修正後規定顯較修正前規定對被告有利，依現行即修正後刑
    法第2條第1項但書規定，應整體適用修正後毒品危害防制條
    例之規定。
三、按運輸毒品或運送走私物品罪之成立，並非以所運輸之毒品
    或運送之走私物品已運扺目的地為完成犯罪之要件；是以，
    區別各該罪既遂、未遂之依據，應以已否起運離開現場為準
    ，如已起運離開現場，其構成要件之輸送行為即已完成，不
    以達到目的地為既遂之條件（最高法院95年台上字第990 號
    、92年度台上字第3096號判決要旨參照）；懲治走私條例第
    2條第1項之私運管制物品進口罪，係指未經許可，擅自將逾
    公告數額之管制物品，自他國或公海等地，私運進入我國境
    內而言，一經進入國境，其犯罪即屬完成（最高法院96年台
    上字第6959號判決要旨參照），而毒品危害防制條例所列毒
    品均為管制進出口物品，亦據行政院公布之管制物品項目及
    其數額第1條甲項第4款規定甚明。又香港、澳門回歸中國（
    大陸）後，為規範及促進臺灣地區與香港、澳門之經貿、文
    化及其他關係，特制定香港澳門關係條例，明定臺灣地區與
    香港或澳門貿易，得以直接方式為之，並於臺灣地區與大陸
    地區直接通信、通航或通商前，得視香港或澳門為第三地，
    排除臺灣地區與大陸地區人民關係條例在香港、澳門之適用
    ，此觀香港澳門關係條例第1條第2項、第35條第1項前段、
    第57條及同條例施行細則第2條之規定自明。且香港為世界
    貿易組織（WTO）之會員，乃一獨立之關稅領域，香港澳門
    關係條例第35條第2項、第3項復規定，輸入或攜帶進入臺灣
    地區之香港或澳門物品，以進口論，輸往香港或澳門之物品
    ，以出口論，分別依輸入物品、輸出物品有關法令之規定辦
    理。從而自香港、澳門私運管制物品進口逾公告數額，應逕
    依懲治走私條例第2條第1項論處，無庸引用同條例第12條之
    規定，固有最高法院93年5月11日93年度第三次刑事庭會議
    決議意旨足資參照。然本件被告係自大陸廣東省珠海地區將
    毒品愷他命經澳門轉運至臺灣，自屬由大陸地區私運第三級
    毒品愷他命入境臺灣。核被告乙○○所為，係犯98年5月20
    日修正後毒品危害防制條例第4條第3項運輸第三級毒品罪與
    懲治走私條例第2條第1項之私運管制物品進口罪。被告係以
    一行為同時觸犯上開二罪名，為想像競合犯，依刑法第55條
    之規定，應從一重之運輸第三級毒品罪論處。被告與丙○○
    就前揭犯行，有犯意聯絡與行為分擔，依刑法第28條之規定
    ，均為共同正犯。被告之辯護人雖為被告辯護稱被告與丙○○間應不成立共同正犯關係，惟被告既有事前與丙○○約定
    代收貨物報酬，詢問丙○○後已知其將代收貨物為第三級毒
    品與管制進出口物品愷他命，仍稱願代為收受該批貨物，甚
    且於該批貨物將送抵前以行動電話傳送簡訊告以丙○○將在
    家等待，而後收受丙○○所交付之附表編號六所示之行動電
    話，嗣貨物無從投遞，仍自丙○○收受中通速遞詳情單，而
    受丙○○指示前往華銳公司貨運站領取貨物等情，顯見對於
    所代收貨物內容為愷他命之事有所認知，並與丙○○為愷他
    命運輸事宜，多次聯絡且約定報酬，更代丙○○實際收受該
    批夾藏愷他命貨物，自與丙○○就運輸第三級毒品與私運管
    置物品進口犯行有犯意聯絡與行為分擔無誤。被告利用前揭
    不知情之物流、航空貨運等業者自大陸地區運輸第三級毒品
    與私運管制物品進口，係間接正犯。原審以被告犯行明確，
    予以論罪科刑，固非無見，惟查：（一）原審判決經新舊法
    綜合比較，認應整體適用修正後之毒品危害防制條例之規定
    ，惟其於論罪時，理由欄三（二）竟記載核被告所為係犯「
    修正前毒品危害防制條例第4條第3項運輸第三級毒品罪」，
    其判決理由即有矛盾，（二）又本件被告被查獲時，係依被
    告之供述，始循線查獲共犯丙○○，此業據查獲警員甲○○
    於本院審理時結證稱：「被告供出貨是幫他的朋友丙○○領
    的」、「因為被告供出丙○○而我們去調閱資料」、「財政
    部關稅局從Ｘ光機上面看到貨物裡面有毒品，然後我們就緊
    急上線。事先並沒有情報」、「丙○○所使用之電話都是屬
    於人頭機」「（問：你們在監聽內容裡面是否知道是誰委託
    被告去領貨或者是被告跟誰聯絡？）並不知道。」、「我們
    有提供被告之筆錄給檢察官」等語甚詳，而檢察官就丙○○
    涉案部分，並已分案以99年度偵字第1309號偵查中，此有本
    院公務電話查詢紀錄表附於本院卷第45頁可稽，及證人甲○○於本院審理時庭呈之丙○○個人戶籍及相片影像資料查詢
    結果表附於本院卷57頁可參，並有彰化縣二林鎮戶政事務所
    函及所附之戶籍謄本附於本院卷第70、71頁可茲參照。按毒
    品危害防制條例第17條第1項規定所稱「供出毒品來源，因
    而查獲其他正犯或共犯者」，係指犯罪行為人供出毒品來源
    之對向性正犯，或與其具有共同正犯、共犯（教唆犯、幫助
    犯）關係之毒品由來之人的相關資料，諸如其前手或共同正
    犯、共犯之姓名、年籍、住居所或其他足資辨別之特徵等項
    ，使調查或偵查犯罪之公務員得據以對之發動調查或偵查程
    序，並因此而確實查獲其人、其犯行者（最高法院99年度台
    上字第2218號判決參照），本件因丙○○所使用之00000000
    00號行動電話登記名義人為林明宏，此有台灣大哥大資料查
    詢表附於本院卷第37之3頁可參，證人即查獲警員甲○○於
    本院審理時亦結證稱：丙○○所使用之電話都是屬於人頭機
    ，無法從監聽電話中查出被告跟誰連絡，是本件係被告向查
    獲警員甲○○供出共犯為丙○○並提供資料始查獲共犯，原
    審認被告供出共同正犯丙○○前，警方已對丙○○持用之行
    動電話門號0000000000號實施通訊監察，即已鎖定丙○○，
    自難依毒品危害防制條例第17條第1項規定減輕其刑，即有
    違誤。被告上訴意旨執此指摘原判決未依毒品危害防制條例
    第17條第1項規定減輕其刑，即為有理由。原判決既有上開
    可議之處，自應由本院將此部分及已失所附麗定執行刑部分
    予以撤銷改判。按「犯第4條至第8條、第10條或第11條之罪
    ，供出毒品來源，因而查獲其他正犯或共犯者，減輕或免除
    其刑。犯第4條至第8條之罪於偵查及審判中均自白者，減輕
    其刑」，修正後之毒品危害防制條例第17條訂有明文，被告
    供出與其具有共同正犯關係之毒品由來之人的相關資料，因
    而查獲共犯丙○○，又其於偵審中自白犯罪，應分別依修正
    後之毒品危害防制條例第17條第1項及第2項規定減輕其刑，
    並遞減之。爰審酌被告因貪圖報酬之蠅頭小利，竟與丙○○
    共同為本件運輸第三級毒品與私運管制物品進口犯行，而擔
    任代為收受貨物之角色，惟素行尚可，並事後坦承犯行且交
    待渠等所知犯罪情節犯後態度良好，暨衡被告犯罪動機、目
    的、手段、運輸愷他命數量及所生危害等一切情狀，量處如
    主文第二項所示之刑。
四、沒收之諭知：
  1.按「毒品危害防制條例第2條第2項規定，毒品依其成癮性、
    濫用性及對社會危害性分為四級，並就製造、運輸、販賣、
    意圖販賣而持有、以非法方法使人施用、引誘他人施用及轉
    讓等不同品項毒品之行為，分別定其處罰。至施用或持有第
    三、四級毒品，因其可罰性較低，故予除罪化，僅就施用及
    持有第一、二級毒品科以刑罰。惟鑑於第三、四級毒品均係
    管製藥品，特於同條例第11條之1明定無正當理由，不得擅
    自持有；第18條第1項後段復規定查獲之第三、四級毒品，
    無正當理由而擅自持有者，沒入銷燬之。從而，依同條例第
    18條第1項後段應沒入銷燬之毒品，專指查獲之施用、持有
    第三、四級毒品而言；倘係查獲之製造、運輸、販賣、意圖
    販賣而持有、以非法方法使人施用、引誘他人施用或轉讓之
    第三、四級毒品，既屬同條例相關法條明文規定處罰之犯罪
    行為，即非該條項應沒入銷燬之範圍。又同條例第19條第1
    項所定『供犯罪所用或因犯罪所得之物』，係指犯第4條至
    第9條、第12條、第13條或第14條第1項、第2項之罪所用或
    所得之物，不包括毒品本身在內，自不得為第三、四級毒品
    之沒收依據（以犯第四條第三項販賣第三級毒品罪為例，其
    供犯罪所用之物，當指『供販賣第三級毒品所用之物』而言
    ；第三級毒品本身為販賣之標的，為遂行販賣該毒品使用之
    物，始屬『供犯罪《犯第四條第三項之販賣第三級毒品罪》
    所用之物』，其理至明）。同條例對於查獲之製造、運輸、
    販賣、意圖販賣而持有、以非法方法使人施用、引誘他人施
    用及轉讓第三、四級毒品之沒收，並無特別規定，如其行為
    已構成犯罪，則該毒品即屬不受法律保護之違禁物，應回歸
    刑法之適用，依刑法第38條第1項第1款之規定沒收之。」最
    高法院著有95年度臺上字第4358號、95年度臺上字第911號
    判決可資參照。是扣案如附表編號一所示之第三級毒品愷他
    命，係被告犯運輸第三級毒品罪所運輸之客體，揆諸前開說
    明，核屬違禁物，依刑法第38條第1項第1款之規定，不論屬
    於被告所有與否，均應沒收。
  2.扣案如附表編號二至四所示之塑膠袋、面膜包裝袋以及紙箱
    ，均具有防止毒品裸露、逸出以及潮濕之功用，並便於運輸
    、持有以及交付，係供被告等犯本件運輸第三級毒品犯罪所
    用，且顯係共同被告丙○○所有，應依毒品危害防制條例第
    19條第1項之規定沒收之。
  3.扣案如附表編號五所示之行動電話與ＳＩＭ卡，為被告與丙○○以供聯絡該次運輸第三級毒品犯行所用之物，據被告於
    警詢時、偵查中以及原審審理時供明在卷（偵查卷第6頁背
    面至第7頁背面、第46頁，原審卷第40頁、第42頁），且有
    通訊監察作業摘要報告表在卷足憑，且為被告所有，應依毒
    品危害防制條例第19條第1項之規定，沒收之，又該行動電
    話已扣案，衡諸事理並無全部或一部不能沒收之可能，自無
    庸贅為追徵其價額之諭知。至於編號六、七、八所示之行動
    電話雖係丙○○持有使用，惟據證人即查獲警員甲○○於本
    院審理時結證稱：丙○○所使用之電話都是屬於人頭機，且
    丙○○所使用之0000000000號行動電話登記名義人為林明宏
    ，是編號六、七、八所示之行動電話（含ＳＩＭ卡）是否確
    係丙○○所有，自不無疑問，而該等手機復非屬違禁物，當
    無從依毒品危害防制條例第19條第1項之規定或刑法第38條
    規定宣告沒收。
據上論斷，應依刑事訴訟法第369條第1項前段、第364條、第299
條第1項前段，修正後毒品危害防制條例第4條第3項、第17 條第
1項、第2項、毒品危害防制條例第19條第1項，懲治走私條例第2
條第1項、第11條、第12條，刑法第11條、第2條第1項但書、第
28條、第38條第1項第1款，第55條，判決如主文。
本案經檢察官侯寬仁到庭執行職務。
中    華    民    國    99    年    7     月    30    日
            刑事第十五庭  審判長法  官  吳昭瑩
                                法  官  蘇隆惠
                                法  官  賴邦元
以上正本證明與原本無異。
如不服本判決，應於收受送達後10日內向本院提出上訴書狀，其
未敘述上訴之理由者並得於提起上訴後10日內向本院補提理由書
（均須按他造當事人之人數附繕本）「切勿逕送上級法院」。
                                書記官  鄭信昱
中    華    民    國    99    年    7     月    30    日
附錄：本案論罪科刑法條全文
修正後毒品危害防制條例第4條第3項
製造、運輸、販賣第三級毒品者，處5 年以上有期徒刑，得併科
新臺幣7 百萬元以下罰金。
懲治走私條例第2條第1項
私運管制物品進口、出口逾公告數額者，處7 年以下有期徒刑，
得併科新臺幣3 百萬元以下罰金。
懲治走私條例第12條
自大陸地區私運物品進入臺灣地區，或自臺灣地區私運物品前往
大陸地區者，以私運物品進口、出口論，適用本條例規定處斷。
附表：
┌──┬────────────────┬───────┐
│編號│品名                            │數量          │
├──┼────────────────┼───────┤
│ 一 │扣案之第三級毒品愷他命          │驗餘淨重柒仟陸│
│    │                                │佰陸拾陸點壹公│
│    │                                │克            │
├──┼────────────────┼───────┤
│ 二 │扣案之包裝附表一所示愷他命毒品之│肆拾柒包      │
│    │塑膠袋                          │              │
├──┼────────────────┼───────┤
│ 三 │扣案之包裝編號一、二所示愷他命毒│肆拾柒包      │
│    │品與塑膠袋之面膜包裝袋          │              │
├──┼────────────────┼───────┤
│ 四 │扣案之包裝編號一、二、三所示之物│貳箱          │
│    │之外裝紙箱                      │              │
├──┼────────────────┼───────┤
│ 五 │扣案之乙○○所有黑色直立型行動電│行動電話壹具；│
│    │話（含門號0000000000ＳＩＭ卡）  │ＳＩＭ卡壹枚  │
├──┼────────────────┼───────┤
│ 六 │扣案之丙○○持有彩色外殼直立型行│行動電話壹具；│
│    │動電話（含門號0000000000號ＳＩＭ│ＳＩＭ卡壹枚  │
│    │卡）                            │              │
├──┼────────────────┼───────┤
│ 七 │未扣案之丙○○持有行動電話（含門│行動電話壹具；│
│    │號00000000000號ＳＩＭ卡）       │ＳＩＭ卡壹枚  │
├──┼────────────────┼───────┤
│ 八 │未扣案之丙○○持有行動電話（含門│行動電話壹具；│
│    │號0000000000號ＳＩＭ卡）        │ＳＩＭ卡壹枚  │
├──┼────────────────┼───────┤

司法院資訊處製作；財團法人民間司法改革基金會備份。
